【裁判字號】    95,易,2157
【裁判日期】    970714
【裁判案由】    詐欺
【裁判全文】
臺灣高雄地方法院刑事判決              95年度易字第2157號
公  訴  人  臺灣高雄地方法院檢察署檢察官
被      告  己○○
            寅○○
            丙○○
            辰○○
            午○○
上  一  人
選任辯護人  張清雄律師
            林宗儀律師
被      告  申○○
            酉○○
上  一  人  洪千琪律師
選任辯護人
上列被告因詐欺案件，經檢察官提起公訴（95年度偵字第4229
號），本院判決如下：
    主  文
己○○、寅○○、丙○○、辰○○、午○○、申○○、酉○○均
無罪。
    理  由
一、公訴意旨略以: 被告己○○係阿肯迪亞數位科技股份有限公
    司（下稱阿肯迪亞公司）副總，負責公司行政管理工作、被
    告寅○○則擔任阿肯迪亞公司之業務專員、被告丙○○、辰
    ○○均為捷達數位資訊服務股份有限公司（下稱捷達公司）
    副總，負責公司員工教育訓練及行政管理工作、被告午○○
    為阿肯迪亞公司經理，負責公司客戶及會員售後服務、被告
    申○○為捷達公司副總，負責台中分公司業務推廣、被告酉
    ○○則係阿肯迪亞公司財務長，負責公司財務部會計工作。
    詎上開被告與阿肯迪亞公司負責人甲○○（涉犯詐欺罪部分
    ，由臺灣台北地方法院審理中）、利鼎捷達數位科技股份有
    限公司（下稱利鼎捷達公司）之實際負責人乙○○、阿肯迪
    亞公司副總丁○○（乙○○、丁○○涉犯詐欺罪部分，均由
    本院另案審理中），共同基於為自己不法之所有之犯意聯絡
    ，自民國92年間起至94年1 月止，以假借投資未上市○○○○路商店、電腦軟體銷售等名義，利用不知情之公司員工或
    年輕女業務員，以在火車站、公共場所作問卷調查、網路聊
    天方式或透過親戚、軍中同事等社會人際關係，招攬如附表
    一所示被害人至阿肯迪亞公司位於高雄市○○區○○路38
    號28樓之營業處所，再由阿肯迪亞公司內之高階主管遊說前
    揭被害人購買如附表二所示之各項專案產品；倘前開被害人
    無資金，即遊說渠等向台東中小企銀、國泰世華銀行、萬泰
    銀行及日盛銀行等銀行辦理額度較所加入專案費用高之貸款
    ，將一部份之餘額存放於銀行帳戶內供銀行按月扣息，既不
    會影響每月生活費，屆期阿肯迪亞公司上櫃後，可獲數倍不
    等之利潤，便可償還貸款，又可獲得一筆資產等方式施用詐
    術，致前揭被害人陷於錯誤，而同意以現金或向銀行借貸方
    式支付專案費用。阿肯迪亞公司並要求業務員代為保管客戶
    身份證、印章、銀行存摺及提款卡交由業務員，以掌控貸得
    資金，倘被害人中途後悔拒絕投資，再以各種理由回絕，迫
    使客戶無從解約。而被害人貸得之款項或繳交之費用，分別
    由各承辦業務員領取後轉交上開阿肯迪亞公司高階主管再報
    帳入公司，各業務人員及高階主管則從客戶繳交費用中抽取
    每件新台幣（下同）1000元至2500元不等之佣金，因認被告
    7 人共同涉犯刑法第339 條第1 項詐欺取財罪嫌。
二、證據能力部分:
    按被告以外之人於審判外之陳述，雖不符刑事訴訟法第159
    條之1 至第159 條之4 之規定，而經當事人於審判程序同意
    作為證據，法院審酌該言詞陳述或書面陳述作成時之情況，
    認為適當者，亦得為證據；當事人、代理人或辯護人於法院
    調查證據時，知有第159 第1 項不得為證據之情形，而未於
    言詞辯論終結前聲明異議者，視為有前項之同意，刑事訴訟
    法第159 條之5 定有明文。本件所援引之以下各項證據，固
    有部分屬傳聞證據，然公訴人、被告及辯護人於本院調查證
    據時，均知有前開第159 第1 項不得為證據之情形，且於言
    詞辯論終結前，均未聲明異議，且本院審酌該等證據作成時
    之狀況，並無違法取證之情事，亦無不宜作為證據之情形，
    依前開說明，爰認均有證據能力，合先敘明。
三、按「犯罪事實應依證據認定之，無證據不得認定犯罪事實」
    、「不能證明被告犯罪者，應諭知無罪之判決」，刑事訴訟
    法第154 條第2 項、第301 條第1 項分別定有明文。申言之
    ，犯罪事實之認定應憑證據，如未能發現相當證據，或證據
    不足以證明，自不能以推測或擬制之方法，作為裁判基礎（
    最高法院40年台上字第86號判例意旨參照）；且認定犯罪事
    實所憑之證據，雖不以直接證據為限，間接證據亦包括在內
    ，然而無論直接證據或間接證據，其為訴訟上之證明，須於
    通常一般之人均不致有所懷疑，而得確信其為真實之程度者
    ，始得據為有罪之認定，倘其證明尚未達到此一程度，而有
    合理之懷疑存在而無從使事實審法院得有罪之確信時，即應
    由法院為諭知被告無罪之判決（最高法院76年台上字第4986
    號判例意旨參照）。次按刑法第339 條第1 項詐欺罪之成立
    ，須行為人於主觀上有為自己或第三人不法所有之意圖，客
    觀上有施用詐術，使對方陷於錯誤致為財產上之處分行為，
    始足當之。若其所用方法，不能認為詐術，亦不致使人陷於
    錯誤，即不構成該罪，最高法院46年臺上字第260 號判例可
    資參照。
四、公訴意旨認被告己○○、寅○○、呂泓生、辰○○、午○○
    、申○○、酉○○涉有上開罪嫌，係以證人即告訴人未○○
    、張志鴻、曾映勳、鍾一帆、辛○○、戊○○、郭至淵、巳
    ○○、蕭國明、林志遠之證述、扣案之契約書、委託書、存
    摺影本、公司組織圖等為主要論斷之依據。訊據被告7 人固
    不否認任職於阿肯迪亞公司，並擔任事實欄所載之職務，惟
    堅決否認有何詐欺犯行。被告己○○辯稱: 伊係阿肯迪亞公
    司行政副總，負責公司商品採購業務，並不認識公司業務人
    員，亦不知悉業務人員之銷售過程等語；被告寅○○辯稱:
    伊在92年8 月離開阿肯迪亞公司時，公司股票已經上興櫃，
    伊有告訴被害人未○○加入公司專案可以廉價購買公司產品
    ，並沒有說可以得到公司股票8 張等語；被告丙○○辯稱:
    依負責員工教育訓練，針對公司產品訓練員工，讓員工了解
    專案產品，並沒有直接接觸客戶等語；被告辰○○辯稱: 伊
    只負責員工潛能激發訓練，發揮人性潛能，對於公司業務人
    員之行為並不知悉等語；被告午○○辯稱: 伊畢業後到阿肯
    迪亞公司擔任專員，工作內容為開發客戶、做問卷，之後轉
    作貴賓滿意組，做售後服務，被害人郭智淵、戊○○係其服
    務之貴賓滿意組客戶，2 位被害人後來反映對公司產品不滿
    意後，都是由公司主管丁○○處理，至於被害人巳○○是否
    由其服務，伊並無印象等語；被告申○○辯稱: 伊係捷達公
    司副總，負責台中地區業務推廣及內部勤督導，起訴書附表
    3 所列之被害人均係高雄地區業務所生糾紛，和伊無關等語
    ；被告酉○○辯稱: 伊於92年11月3 日進入公司，係阿肯迪
    亞公司財務長，負責公司上興櫃，起訴書所列被害人與阿肯
    迪亞公司訂約時間都是在92年11月之前等語。經查:
(一)阿肯迪亞公司之營業項目為資訊軟體批發業、資訊軟體服務業
  、資料處理服務業，被告己○○、丙○○、辰○○、申○○分
  別於該公司內擔任副總經理、被告酉○○任職於該公司內之財
  務部門，被告寅○○、午○○則分別擔任該公司之業務專員、
  經理等情，業據被告己○○、丙○○、辰○○、申○○、酉○○、寅○○、午○○供認無訛，復經證人即告訴人未○○、鍾
  一帆證述渠等係經由被告寅○○、午○○之介紹而購買阿肯迪
  亞公司之專案內容等語明確，暨告訴人所提出被告午○○之名
  片在卷可稽，另有卷附阿肯迪亞公司組織圖（見警卷第169 頁
  ）可資佐證，此部份之事實，堪可認定。
(二)證人即告訴人未○○到院證稱: 92年7 月間伊在高雄縣鳳山市
  ○街、填寫問卷後，填寫問卷的小姐打電話給伊並約伊一同聽
  理財講習，之後便一起到苓雅路阿肯迪亞公司營業所參觀內部
  相關設施、硬體設備，當時伊想要瞭解阿肯迪亞公司，之後被
  告寅○○介紹公司尊爵方案可以買股票，加入尊爵方案後還會
  贈送筆記型電腦和40萬元禮券，40萬禮券可以購買公司等值商
  品，及參加公司電腦課程，又提到年底公司會上興櫃，股票可
  以變賣，就可以把投資的錢賺回來，伊聽完這些當天就決定要
  買，伊有拿到筆記型電腦及40萬元的禮券，但是股票沒有拿到
  ，整個購買商品過程伊是認同的，但本來講說40萬元可以換同
  等值商品，但是後來發現40萬元禮券沒有辦法換到同等值的商
  品，只能夠上公司的課程等語（見本院卷(一)第248 頁至第250
  頁）。然觀諸本件經查扣之相關訂約資料，客戶股票優先認購
  權之書面內記載「客戶股票優先認購權方案之客戶，於中華民
  國92年7 月31日之前，成為數位資訊服務專案者，得以在92年
  9 月1 日至92年10月30日期間，以低於一般讓售價2 成，選擇
  是否認購由本公司大股東所擁有之阿肯迪亞數位科技股份有限
  公司股票。」（見警卷第341 頁），且尊爵富豪專案權益內容
  亦未載明該方案有購買公司股票，及40萬企業尊榮禮卷得向公
  司兌換等值商品，此觀尊爵富豪專案權益物內容1 紙可證（見
  警卷第339 頁、第342 頁），而前揭契約文件均經證人未○○
  確認並簽名，足認前開事項均經證人於簽約當時所得認知，被
  告寅○○或阿肯迪亞公司自無矇騙欺瞞行為，應無施用詐術可
  言，益徵被告寅○○所辯: 尊爵專案沒有賣股票，股票優先認
  購權是一個憑證，如果公司釋股可以憑這個憑證來認購，要不
  要認購由客戶自己決定，禮券是可以認購公司研發之軟體，或
  是委外需要收費的課程等語，堪信屬實，則證人未○○前開指
  稱被告寅○○告知加入尊爵富豪專案可以買股票云云，應係其
  對於契約內容有所誤認所致，被告寅○○於介紹告訴人未○○
  購買阿肯迪亞公司尊爵富豪專案過程中，並未傳遞任何與契約
  內容不符之資訊致使被害人未○○陷於錯誤而購買甚明。況且
  衡諸常情，被告寅○○如係蓄意詐騙告訴人，大可於詐騙得手
  後相應不理，何必再交付筆記型電腦及40萬元的禮券予告訴人
  ，且令告訴人得依上開禮券參加公司課程，此與一般常情顯然
  有悖，是尚無從依告訴人前開指訴即以詐欺罪責相繩。
(三)證人即被害人郭至淵於警詢中證稱:93 年4 月丁○○、被告午
  ○○邀伊辦理貸款來代償另一家銀行之貸款，但當該貸款金額
  撥下來時，丁○○、午○○偷領大部分款項，伊始發現被騙等
  語；被告午○○是伊最後一次貸款90萬時與伊接觸，伊向台東
  區中小企銀所貸得之90萬元，遭丁○○及午○○提領大部分款
  項等語（見警卷第244 頁）。惟觀諸卷內郭至淵台東區中小企
  銀存摺（帳號000000000000-0號）、郵政存簿儲金簿存摺（帳
  號00000000000000000 號）等書證（參警卷第247 頁至第250
  頁），固可見台東區中小企業銀行於94年4 月16日放款90萬元
  後，存入證人郭至淵台東區中小企業銀行之帳戶，並於同日將
  其中84萬7500元匯款至證人郭至淵郵局帳戶，另於93年4 月14
  日、93年4 月16日該郵局帳戶分別經提領13萬、68萬元之事實
  （見警卷第249 頁、第250 頁），然無其他積極證據足資證明
  該等款項為被告午○○所提領，又縱使該等款項為被告午○○
  所提領，然此部份業經被告午○○於警詢、偵查中另辯稱: 郭
  至淵的貸款係在郭至淵同意之下提領及轉帳；印章、存簿、密
  碼是丁○○交給伊等語（參警卷第57頁至第59頁；93年度偵字
  第18 754號卷第27頁至第28頁），核與證人郭至淵於警詢中陳
  稱：因伊委託丁○○及被告午○○辦理代償他家銀行之貸款，
  所以將郵局存摺及印鑑交付丁○○及被告午○○等語相符（見
  警卷第244 頁），堪認被告午○○前開所辯殊非全然無據。從
  而，縱認被告午○○有代郭至淵提領或轉帳貸款，然此舉係受
  證人郭至淵委託而為等節已為證人郭至淵所自承，而證人郭至
  淵並未明確指述被告午○○自始即有施用詐術犯意，或提領款
  項後即捲款潛逃之具體事實，則被告午○○之行為是否足以該
  當詐術之行使仍非無疑，公訴人徒憑證人郭至淵指稱其貸款遭
  盜領，而遽認被告午○○有詐欺取財之犯行，核與前開判例意
  旨容有未合。
(四)證人即告訴人鍾一帆於警詢中指稱:92 年11月15日在阿肯迪亞
  公司內，由庚○○帶伊進入公司後，再由被告午○○及庚○○
  、丁○○與伊接洽訂購神采飛揚專案事宜，當天簽約認購後即
  取得華碩廠牌筆記型電腦1台、間諜機1支，認購之股票至今均
  沒有結果；伊填寫台東中小企銀貸款申請書，貸款額度為60萬
  元，伊將身分證影本交給庚○○、丁○○，並填寫貸款委託契
  約書，銀行沒有當面徵信就通過貸款事宜；銀行所貸60萬元直
  接轉入台東中小企銀，庚○○、丁○○以謊稱查貸款匯入情形
  為理由，向伊騙取提款卡及密碼，銀行轉入台東中小企銀所剩
  13 萬元許，又被庚○○提領7萬元等語（見偵一卷第50頁至第
  52頁）；惟觀諸卷內證人鍾一帆所簽立之ENP數位資訊服務契
  約書、特定人認股意願書、神采飛揚專案權益內容、立契約人
  等文件內所載，經辦人欄係經被告午○○簽名（見偵一卷第54
  頁至第60頁），可證被告午○○係負責與證人鍾一帆接洽購買
  公司專案事宜之人，且證人鍾一帆已領取該專案權益內容所示
  之筆記型電腦等情，業據證人證述如前，是被告午○○就上開
  專案之部分約定已如實履約，至於股票部分，由卷附前揭特定
  人認股意願書之內容觀之，該文件僅為公司通過公開發行後，
  以為優先認購股票之憑證，並非將股票之購買作為專案內容之
  一部分，證人鍾一帆前開指稱認購之股票並無結果一語，顯係
  對認股意願書之約定有所誤解。再就申辦銀行信用貸款部分，
  證人鍾一帆有委託庚○○代領銀行存簿及印章、提款卡密碼及
  銀行款項29萬8000元乙節，有委託書1紙可稽（見偵一卷第61
  頁），而庚○○涉犯詐欺罪嫌部份因罪嫌不足，業經檢察官另
  為不起訴處分，此觀諸95年度偵字第4229號、95年度偵字第23
  343 號不起訴處分書即明，且告訴人鍾一帆關於貸款遭盜領部
  分指訴之內容亦與被告午○○無關。綜前所述，證人鍾一帆前
  開證述內容及事證，均難為不利於被告午○○認定之憑據。
(五)另證人即告訴人巳○○於偵查中證稱: 伊沒有向阿肯迪亞公司
  買產品，是買股票，簽約時丁○○、卯○○、午○○都在等語
  （參偵三卷第177頁、第180頁），然觀諸證人巳○○於警詢中
  先稱:93 年4月23日伊向卯○○與丁○○2人認購Gorgeous絢麗
  特惠購專案及喜洋洋專案，並向台東企銀貸款50萬元，向日盛
  銀行貸款30萬元，共80萬元轉入台灣銀行，伊將身分證影本交
  給銀行員、卯○○及丁○○，伊有填寫貸款委託契約書，卯○○及丁○○以謊稱查貸款匯入情形為由，向伊騙取提款卡及密
  碼、存款簿，並斷斷續續盜提領存款等語（見警卷第254 頁、
  第255 頁），則告訴人巳○○就被害過程之證述內容已前後不
  一，又未具體指明被告午○○有何施用詐術，或與卯○○、丁○○有犯意聯絡之情，故其是否因被告午○○傳遞與事實不符
  之資訊而施用詐術，致其陷於錯誤，已足質疑。再參諸卷附
  Gorg eous 絢麗特惠購專案，立契約經辦人係由卯○○簽名，
  再者，絢麗特惠購權益內容、喜洋洋專案權益內容經辦人亦記
  載卯○○，卷內並附有卯○○出生年、月、日，住址、電話等
  相關基本資料，且於前開資料旁附記「接洽」之字樣（見警卷
  第259 頁至第281 頁）；及證人卯○○於本院審理中證稱: 巳
  ○○係伊接洽之客戶，巳○○向公司購買絢麗特惠購專案係由
  伊簽約，其他是被告午○○向巳○○解說，伊不清楚被告午○○實際解說的情況，伊沒有帶巳○○到銀行貸款，亦不清楚被
  告午○○有無轉介巳○○去銀行貸款；但印象中丁○○要伊將
  巳○○存摺、提款卡交給主管丁○○，丁○○應該是要領客戶
  貸款的錢繳公司商品的費用等語（見本院卷二第43頁至第46頁
  ），足認與告訴人巳○○接洽認購Gorgeous絢麗特惠購專案、
  喜洋洋專案，及向銀行貸款後，將提款卡、密碼、存款簿交付
  之對象均係卯○○、丁○○，雖證人巳○○於偵查中證稱簽約
  時被告午○○在旁，然本院尚無從僅憑此推論被告午○○有詐
  欺犯行之實施，又查無其他證據足證被告午○○有任何足使證
  人巳○○陷於錯誤之施用詐術行為，應與詐欺罪名之構成要件
  尚屬有間。
(六)此外，觀之附表一所示證人即告訴人林志鴻、曾映勳、辛○○
  、戊○○、蕭國明、林志遠之證述內容，均僅足以證明阿肯迪
  亞公司之業務人員盧韻筑、癸○○、黃俞鈞、葉國民及靳閔秀
  分別向渠等推銷阿肯迪亞公司或捷達公司之專案內容，渠等因
  而購買尊爵富豪、神采飛揚、絢麗特惠購等專案，部分告訴人
  如辛○○、戊○○、蕭國明因將向銀行貸款之存簿、提款卡交
  前揭業務員保管而有遭盜領之情，然觀諸渠等所證述施用詐術
  之業務人均非本案被告，且關於渠等被害之過程亦無一提及係
  本案被告施用詐術所致，是既然本案被告均未曾與前揭告訴人
  有直接接觸，自無法證明本案被告有何積極施用詐術以詐騙投
  資人之事實。另就告訴人指訴部分業務人員盜領告訴人存款一
  節，業據證人卯○○到院證稱: 公司沒有規定客戶購買商品要
  把提款卡、存摺交給公司保管等語（見本院卷二第45頁），核
  與證人即阿肯迪亞公司負責人甲○○證稱：公司禁止將
  當事人的信貸提領或轉帳，所以提領及轉帳的事伊不知道；業
  務員是否有被委任向銀行貸款並簽署資料、銀行員徵信、對保
  核章等部份伊和公司均不清楚，伊有聽說過業務人員操守有問
  題；公司沒有代辦貸款，業務員也沒有協助會員貸款，只是部
  分人員如丁○○就有替客戶貸款及抽成等語相符（見警卷第1
  頁至第3 頁；偵二卷第24頁、第25頁）；且證人即阿肯迪亞公
  司法務人員丑○○證述: 伊自93年3 月到94年2 月間派駐在阿
  肯迪亞公司擔任法務人員，依其暸解阿肯迪亞公司有依合約內
  容提供商品及服務，有些業務員會私吞款項，例如丁○○等語
  （參本院卷一第245 頁），足認縱有部份業務人員盜領告訴人
  款項之情，然亦無法排除僅係少數業務人員之個人行為，何況
  前揭盧韻筑、癸○○、黃俞鈞、葉國民及靳閔秀等業務人員，
  因罪嫌不足均經檢察官另案為不起訴處分在案（參台灣高雄地
  方法院檢察署95年度偵字第4229號、95年度偵字第23 343號不
  起訴處分書）。綜前所述，前揭證人之證言既無法證明被告己○○、寅○○、丙○○、辰○○、午○○、申○○、酉○○有
  何施用詐術之犯行，自均難依此為不利於被告之認定。
(七)關於被告己○○、丙○○、辰○○、申○○、酉○○在阿肯迪
  亞公司及捷達公司所擔任之職務，業據證人即共同被告己○○
  證稱: 警卷第169 頁所示阿肯迪亞公司組織圖，記載之8 位副
  總經理職責均不相同，且各自帶領自己之部門，伊所帶領之部
  門負責商品開發及採購，與廠商接洽、簽約及公司費用核銷；
  被告丙○○帶領之部門負責員工之教育訓練；被告辰○○負責
  整體各部門之教育訓練，負責員工激勵的課程，類似卡內基；
  被告申○○負責台中地區之業務的教育訓練，台中的業務部門
  沒有出問題，各業務部門對業務人員訓練的課程都是各自業務
  部門處理，公司沒有提供教材或介入；被告酉○○則為財務副
  總，負責會計作帳，包含送證期會的報表，跟客戶沒有直接接
  觸，客戶的款項都是客服部收，收完後交給財務部；公司副總
  都是應徵來的，甲○○是阿肯迪亞公司的董事長兼總經理，各
  副總間的業務分配都是甲○○決定的；這個案子是業務和客戶
  之間的差錯，跟公司其他幹部沒有關聯；業務部門販售公司商
  品收取之款項先交給客服部，客服部再交給財務部等語（見本
  院卷二第94頁至第96頁），佐以前揭告訴人之指訴均未明確指
  明本案被告有對渠等施用詐術之情，可見關於被告己○○、丙○○、辰○○、申○○、酉○○均僅擔任公司內部之行政事務
  ，而未直接與本案被害人接觸，又被告己○○、辰○○、酉○○之職掌分別係公司商品開發及採購、員工激勵課程、會計作
  帳、報表製作等單純內勤事務，均與公司業務部門無關，而未
  實際接觸附表一所示之被害人，客觀上並無施用詐術之具體犯
  行，又無其他事證足以認定本案被告與告訴人所指訴施用詐術
  之甲○○、乙○○及丁○○等人間有何犯意之聯絡。況且，渠
  等單純因應徵而任職於阿肯迪亞公司及捷達公司，領取固定薪
  資，並無因業務人員爭取客戶而獲得分紅之利益，渠等主觀上
  是否有不法所有之意圖，而依前揭方式詐欺取財之動機存在，
  亦堪質疑；另被告丙○○、申○○雖係業務部門之副總經理，
  然申○○係負責台中地區業務掌理，與本案告訴人所告訴遭詐
  騙之地區均在高雄地區營業所乙節，顯然有地域關係上之差距
  ，而被告丙○○雖係業務部門之副總，然公訴人均未提出相當
  證據足證被告丙○○有何施用詐術之具體事實，自難僅憑附表
  一所示之證人所為與本案被告等人無關之證述內容，使本院形
  成上揭被告有詐欺犯行毫無合理懷疑之心證。
五、綜上所述，檢察官所為舉證均不足以證明被告等人確實有詐
    欺犯行，此外本院復無其他積極證據證明被告等人有何對於
    附表一所示之被害人傳遞任何與事實不符之資訊而施用詐術
    ，致使被害人陷於錯誤之情事；亦查無證據證明被告等人與
    另案被告甲○○、乙○○、丁○○等人有何施用詐術之犯意
    聯絡，揆之首開說明，自應為無罪之諭知。
據上論斷，應依刑事訴訟法第301條第1 項前段，判決如主文。
本案經檢察官吳正中到庭執行職務。
中    華    民    國    97    年    7     月    14    日
                  刑事第十一庭  審判長法  官  施柏宏
                                      法  官  黃宗揚
                                      法  官  黃繼瑜
以上正本證明與原本無異。
如不服本判決應於收受本判決後10日內向本院提出上訴書狀，並
應敘述具體理由，如未敘述上訴理由者，應於上訴期間屆滿後20
日內補提理由書狀於本院（均須按他造當事人之人數附繕本）「
切勿逕送上級法院」。
中    華    民    國    97    年    7     月    14    日
                                      書記官  曾小玲
附表一:
  ┌──┬───┬───────┬─────┬───┬───┬────────┐
  │編號│告訴人│購買產品類型、│專案內容  │銷售公│招攬業│告訴人所指訴遭詐│
  │    │      │售價及時間    │          │司    │務人員│欺之情節        │
  ├──┼───┼───────┼─────┼───┼───┼────────┤
  │ 一 │未○○│92年7月27日向 │WHOHOT數位│阿肯迪│寅○○│(1)92年7月27日在 │
  │    │      │寅○○購買尊爵│資訊服務、│亞公司│、朱月│高雄巿阿肯迪亞公│
  │    │      │富豪專案，計56│電腦學習課│。    │麗    │司內簽約購買。  │
  │    │      │萬8000元。    │程、購物優│      │      │(2)業務介紹未○○│
  │    │      │              │惠、禮券、│      │      │向萬泰銀行貸款75│
  │    │      │              │贈品及股票│      │      │萬元繳交專案費用│
  │    │      │              │認購權等。│      │      │。              │
  │    │      │              │          │      │      │(3)有取得筆記型電│
  │    │      │              │          │      │      │腦1台、禮券40萬 │
  │    │      │              │          │      │      │元及部分贈品，但│
  │    │      │              │          │      │      │公司並未履行合約│
  │    │      │              │          │      │      │所訂之內容，且拒│
  │    │      │              │          │      │      │不退費。        │
  │    │      │              │          │      │      │(4)業務稱加入專案│
  │    │      │              │          │      │      │可得公司股票8張 │
  │    │      │              │          │      │      │，加入後才知僅取│
  │    │      │              │          │      │      │得股票認購權；認│
  │    │      │              │          │      │      │購股票未開收據及│
  │    │      │              │          │      │      │證明，且股票迄未│
  │    │      │              │          │      │      │上巿櫃。        │
  ├──┼───┼───────┼─────┼───┼───┼────────┤
  │ 二 │張志鴻│(1)92年9月12日 │WHOHOT及  │阿肯迪│盧韻筑│(1)先後於92年9月 │
  │    │      │向盧詩琦（嗣改│EPN數位資 │亞公司│、鄭美│12日、93年2月22 │
  │    │      │名為盧韻筑）購│訊服務、電│、捷達│娟    │日在高雄巿阿肯迪│
  │    │      │買尊爵富豪專案│腦學習課程│公司  │      │亞公司簽約購買。│
  │    │      │，計56萬8000元│、網路平台│      │      │(2)業務介紹張志鴻│
  │    │      │(2)93年2月22日 │、購物優惠│      │      │向台東中小企銀貸│
  │    │      │向盧韻筑購買喜│、禮券、贈│      │      │款95萬元，由盧韻│
  │    │      │氣洋洋專案，計│品及股票認│      │      │筑提領78萬1000元│
  │    │      │19 萬3000元。 │購權等。  │      │      │（經張志鴻同意）│
  │    │      │              │          │      │      │繳付專案費用。  │
  │    │      │              │          │      │      │(3)有取得筆記型電│
  │    │      │              │          │      │      │腦1台、行動電話 │
  │    │      │              │          │      │      │1支、禮券40萬元 │
  │    │      │              │          │      │      │及部分贈品，但公│
  │    │      │              │          │      │      │司並未履行合約所│
  │    │      │              │          │      │      │訂之內容。      │
  │    │      │              │          │      │      │(4)業務稱第一次取│
  │    │      │              │          │      │      │得之8張股票認購 │
  │    │      │              │          │      │      │權，因逾期未辦已│
  │    │      │              │          │      │      │失效；第二次再取│
  │    │      │              │          │      │      │得3張股票認購權 │
  │    │      │              │          │      │      │，但認購股票未開│
  │    │      │              │          │      │      │收據及證明，且股│
  │    │      │              │          │      │      │票迄未上巿櫃。  │
  │    │      │              │          │      │      │                │
  ├──┼───┼───────┼─────┼───┼───┼────────┤
  │ 三 │曾映勳│92年10月4日向 │WHOHOT數位│阿肯迪│陳麗雯│(1)92年10月4日在 │
  │    │      │陳麗雯購買神采│資訊服務、│亞公司│      │高雄巿阿肯迪亞公│
  │    │      │飛揚專案，計56│電腦學習課│      │      │司簽約購買。    │
  │    │      │萬8000元。    │程、網路平│      │      │(2)業務介紹曾映勳│
  │    │      │              │台、購物優│      │      │向台東中小企銀貸│
  │    │      │              │惠、贈品及│      │      │款75萬元繳付專案│
  │    │      │              │股票認購權│      │      │費用。          │
  │    │      │              │等。      │      │      │(3)有取得筆記型電│
  │    │      │              │          │      │      │腦、數位相機、印│
  │    │      │              │          │      │      │表機及間諜機各1 │
  │    │      │              │          │      │      │台，但公司並未履│
  │    │      │              │          │      │      │行合約所訂之內容│
  │    │      │              │          │      │      │，亦未分紅獲利。│
  │    │      │              │          │      │      │(4)業務稱加入專案│
  │    │      │              │          │      │      │可得公司股票8張 │
  │    │      │              │          │      │      │，加入後才知僅取│
  │    │      │              │          │      │      │得股票認購權；認│
  │    │      │              │          │      │      │購股票未開收據及│
  │    │      │              │          │      │      │證明，且股票迄未│
  │    │      │              │          │      │      │上巿櫃。        │
  ├──┼───┼───────┼─────┼───┼───┼────────┤
  │ 四 │鍾一帆│92年11月15日向│EPN數位資 │捷達公│庚○○│(1)於92年11月15日│
  │    │      │庚○○購買神采│訊服務、電│司    │、李秀│日在高雄巿阿肯迪│
  │    │      │飛揚專案，計29│腦學習課程│      │萍、詹│亞公司簽約購買。│
  │    │      │萬7000元。    │、網路平台│      │晴晴  │(2)業務介紹鍾一帆│
  │    │      │              │、購物優惠│      │      │向台東中小企銀貸│
  │    │      │              │、使用健身│      │      │款60萬元，用以繳│
  │    │      │              │房等休閒設│      │      │付專案費用。    │
  │    │      │              │施、贈品及│      │      │(3)有取得筆記型電│
  │    │      │              │股票認購權│      │      │腦、間諜機各1台 │
  │    │      │              │等。      │      │      │，但公司並未履行│
  │    │      │              │          │      │      │合約所訂之內容。│
  │    │      │              │          │      │      │(4)認購之股票迄未│
  │    │      │              │          │      │      │上巿櫃。        │
  │    │      │              │          │      │      │(5)鍾一帆僅同意周│
  │    │      │              │          │      │      │家君代領29萬8000│
  │    │      │              │          │      │      │元繳付專案費用，│
  │    │      │              │          │      │      │惟所貸款項嗣竟遭│
  │    │      │              │          │      │      │超額提領，交還鍾│
  │    │      │              │          │      │      │一帆時，祇剩10餘│
  │    │      │              │          │      │      │萬元。          │
  ├──┼───┼───────┼─────┼───┼───┼────────┤
  │ 五 │辛○○│92年12月30日向│電腦學習課│阿肯迪│癸○○│(1)92年12月30日在│
  │    │      │癸○○購買    │程、購物優│亞公司│      │高雄巿阿肯迪亞公│
  │    │      │GORGEOUS絢麗特│惠及部分贈│      │      │司簽約購買。    │
  │    │      │惠購專案，計20│品等。    │      │      │(2)業務介紹辛○○│
  │    │      │萬8000元。    │          │      │      │向台東中小企銀貸│
  │    │      │              │          │      │      │款54萬8440元，邱│
  │    │      │              │          │      │      │道遠將存摺及印章│
  │    │      │              │          │      │      │交由癸○○代領20│
  │    │      │              │          │      │      │萬8000元繳付專案│
  │    │      │              │          │      │      │費用，詎竟遭提領│
  │    │      │              │          │      │      │54 萬8000元。   │
  │    │      │              │          │      │      │(3)並未使用合約之│
  │    │      │              │          │      │      │權益。          │
  │    │      │              │          │      │      │                │
  ├──┼───┼───────┼─────┼───┼───┼────────┤
  │ 六 │戊○○│93年1月10日向 │EPN數位資 │捷達科│靳閔琇│(1)於93年1月10日 │
  │    │      │靳閔琇購買神采│訊服務、電│技公司│、詹晴│在高雄巿阿肯迪亞│
  │    │      │飛揚及得意洋洋│腦學習課程│。    │晴    │公司簽約購買。  │
  │    │      │專案，共計39萬│、網路平台│      │      │(2)業務介紹戊○○│
  │    │      │6000元。      │、購物優惠│      │      │向台東中小企銀貸│
  │    │      │              │、贈品及股│      │      │款60萬元，戊○○│
  │    │      │              │票認購權等│      │      │將存摺及印章交由│
  │    │      │              │。        │      │      │對方代領以繳付專│
  │    │      │              │          │      │      │案費用，詎竟遭提│
  │    │      │              │          │      │      │領47萬元。      │
  │    │      │              │          │      │      │(3)有取得數位相機│
  │    │      │              │          │      │      │及間諜機各1台， │
  │    │      │              │          │      │      │但公司並未履行合│
  │    │      │              │          │      │      │約所訂之內容，亦│
  │    │      │              │          │      │      │未分配任何紅利。│
  │    │      │              │          │      │      │(4)業務稱加入專案│
  │    │      │              │          │      │      │可得公司股票4張 │
  │    │      │              │          │      │      │，加入後才知僅取│
  │    │      │              │          │      │      │得股票認購權，且│
  │    │      │              │          │      │      │股票迄未上巿櫃。│
  ├──┼───┼───────┼─────┼───┼───┼────────┤
  │ 七 │郭至淵│93年4月10日購 │分紅、配股│捷達公│丁○○│93年4月透過李秀 │
  │    │      │買捷達公司「神│、配息等  │司    │、張美│萍認識捷達公司員│
  │    │      │采飛揚專案」，│          │      │芳    │工子○○，將證件│
  │    │      │計19萬8000元。│          │      │      │資料交由子○○向│
  │    │      │              │          │      │      │台東中小企銀辦理│
  │    │      │              │          │      │      │100萬貸款後，提 │
  │    │      │              │          │      │      │領19萬8000元交給│
  │    │      │              │          │      │      │子○○作為會費。│
  │    │      │              │          │      │      │有領取皮夾、香水│
  │    │      │              │          │      │      │、上課點數等贈品│
  │    │      │              │          │      │      │，但與投資內容不│
  │    │      │              │          │      │      │符，且從未分紅。│
  │    │      │              │          │      │      │                │
  ├──┼───┼───────┼─────┼───┼───┼────────┤
  │八  │巳○○│93年4月23日向 │EPN數位資 │阿肯迪│卯○○│(1)於93年4月23日 │
  │    │      │卯○○GORGEOUS│訊服務、電│亞公司│、李秀│在高雄巿阿肯迪亞│
  │    │      │絢麗特惠購專案│腦學習課程│、捷達│萍、詹│公司簽約購買。  │
  │    │      │及喜氣洋洋專案│、網路平台│公司  │晴晴  │(2)業務介紹巳○○│
  │    │      │，共計71萬8000│、購物優惠│      │      │分別向台東中小企│
  │    │      │元。          │、贈品及股│      │      │銀貸款50萬元、日│
  │    │      │              │票認購權等│      │      │盛銀行貸款30萬元│
  │    │      │              │。        │      │      │，巳○○將存摺及│
  │    │      │              │          │      │      │印章交由對方代領│
  │    │      │              │          │      │      │以繳付專案費用，│
  │    │      │              │          │      │      │詎竟遭提領85萬餘│
  │    │      │              │          │      │      │元，且未將存摺、│
  │    │      │              │          │      │      │提款卡交還。    │
  │    │      │              │          │      │      │(3)有取得筆記型電│
  │    │      │              │          │      │      │腦、數位相機、列│
  │    │      │              │          │      │      │表機、音響、攝影│
  │    │      │              │          │      │      │機及間諜機各1台 │
  │    │      │              │          │      │      │，但公司並未履行│
  │    │      │              │          │      │      │合約所訂之內容。│
  │    │      │              │          │      │      │(4)認購之股票迄未│
  │    │      │              │          │      │      │上巿櫃。        │
  │    │      │              │          │      │      │                │
  ├──┼───┼───────┼─────┼───┼───┼────────┤
  │ 九 │蕭國明│93年7月20日向 │EPN數位資 │捷達公│黃俞鈞│(1)93年7月20日在 │
  │    │      │黃俞鈞購買神采│訊服務、電│司。  │、孫啟│高雄巿阿肯迪亞公│
  │    │      │飛揚專案，計80│腦學習課程│      │智    │司簽約購買。    │
  │    │      │萬元。        │、網路平台│      │      │(2)業務介紹蕭國明│
  │    │      │              │、購物優惠│      │      │分別向台東中小企│
  │    │      │              │、贈品及股│      │      │銀及國泰世華銀行│
  │    │      │              │票認購權等│      │      │各貸款40萬元，蕭│
  │    │      │              │。        │      │      │國明將存摺及印章│
  │    │      │              │          │      │      │交由壬○○代領以│
  │    │      │              │          │      │      │繳付專案費用。  │
  │    │      │              │          │      │      │(3)有取得家庭劇院│
  │    │      │              │          │      │      │電器商品1組，但 │
  │    │      │              │          │      │      │公司並未履行合約│
  │    │      │              │          │      │      │所訂之內容，亦未│
  │    │      │              │          │      │      │分配任何紅利。  │
  │    │      │              │          │      │      │(4)認購之股票迄未│
  │    │      │              │          │      │      │上巿櫃。        │
  ├──┼───┼───────┼─────┼───┼───┼────────┤
  │ 十 │林志遠│94年1月31日與 │經營網路連│利鼎捷│沈珆安│支付簽約金後，該│
  │    │      │葉國民簽約，金│鎖商店。  │達公司│、葉國│公司並未提供產品│
  │    │      │額32萬元。    │          │。    │民。  │銷售。          │
  │    │      │              │          │      │      │                │
  └──┴───┴───────┴─────┴───┴───┴────────┘
附表二:
  ┌──┬───────┬──────────┬───────┬───┐
  │編號│   公司名稱   │     產品內容       │   銷售金額   │ 備註 │
  ├──┼───────┼──────────┼───────┼───┤
  │ 一 │阿肯迪亞公司  │(1)富豪專案          │(1)9萬8000元   │      │
  │    │              │(2)富豪增值專案      │(2)20萬元      │      │
  │    │              │(3)尊爵富豪專案      │(3)56萬8000元  │      │
  ├──┼───────┼──────────┼───────┼───┤
  │ 二 │捷達公司      │(1)得意洋洋專案      │(1)9萬8000元   │      │
  │    │              │(2)喜氣洋洋專案      │(2)19萬8000元  │      │
  │    │              │(3)「神采飛揚」專案  │(3)29萬8000元  │      │
  ├──┼───────┼──────────┼───────┼───┤
  │ 三 │利鼎捷達公司  │電子新貴專案        │32萬元        │      │
  └──┴───────┴──────────┴───────┴───┘


司法院資訊處製作；財團法人民間司法改革基金會備份。
